# 建造合同收入确认问题

提问人：hlliu03 时间：2019-05-27 09:30:17
请教陈版主，客户为酒店管理企业，集团与境内的开发商签订合同帮助设计建造酒店，通过境内的这个客户提供服务并收款开票。之前收入确认是根据合同和项目进度，达到开票条件时同时确认应收账款和递延收入，然后对递延收入按照开业前月份数，在开业前按照直线法摊销确认收入。
该客户集团被收购后，新的集团对这类型的合同确认收入的方法是：直接在给客户开具账单/发票时确认为收入，同时根据该年度从业主客户的收款情况扣除相关的成本、费用和预留的一小部分资金后，将这部分资金全部确认为成本汇给境外母公司。
想请问陈版主，这类合同收入确认方法那种更合理？目前客户采用第二种方法，之前确认在账面的未摊销的递延收入余额要怎么确认收入？按照原方法分期直线法确认还是按照会计估计变更一次性确认收入？

回答人：chenyiwei
不清楚具体的业务模式在被收购前后是否发生过变化？该被审计单位是否可被视为建造合同的总包方，享有或承担作为总包方的相关风险和报酬，但不承担标的资产本身的公允价值变动等风险与报酬？该酒店的设计要素由谁决定？这是判断该被审计单位是否适用建造和特模式核算收入的关键。

提问人：hlliu03 时间：2019-05-28 15:56:24
谢谢陈版主。被审计单位跟第三方业主（开发商）的业务模式没有发生变化，不是建造合同的总包方，也不承担相关的风险和报酬，资产（新建酒店）本身的公允价值变动的风险与报酬被审计单位不承担。
第一次提问的时候没有说清楚，被审计单位实际上取得的是服务收入。对开发商提供的关于酒店的设计方案（包括酒店的设计和设施、室内设计和装饰、机电、管道、IT系统等）是否符合标准和要求提供审查服务。
被审计单位之前按照合同条款给客户出具账单，确认应收和递延收入，在酒店开业前一定期间内按照直线法摊销确认收入。 18 年没有摊销 17 年及以前确认的递延收入， 18 年新开具的账单直接确认应收账款和收入了。
那账面留存的以前年度产生的未摊销的递延收入，怎么处理比较合理？

回答人：chenyiwei
考虑按服务进度摊销确认收入，对前期不符的做法进行追溯重述。